

PABLO PACHE

DISEÑO MULTIMEDIA & DESARROLLO WEB

CONTACTO

- San Miguel de Tucumán -Tucumán - Argentina
- +54 381 5058030
- 🔀 pablopache87@gmail.com

LINKS

https://www.linkedin.com/in/pablopache87/

https://github.com/pablope87?tab=repositories

https://pablopache.myportfolio.com

IDIOMAS

Inglės: Avanzado



Diseñador multimedial y desarrollador web.

Trabajo como Freelancer en el área de diseño digital (identidad/imagen corporativa, redes sociales, multimedia y diseño web).

Actualmente me encuentro estudiando programación en el programa Codo a Codo 4.0 y en Argentina programa 4.0.

Todo esto con el fin de aplicar en un futuro cercano en el área de tecnología y crecer como profesional combinando dos rubros, el de diseño y el de programación.

Soy amante de las computadoras desde pequeño, me entusiasma aprender todo lo que pueda sobre tecnología y lo relacionado, ya sea en el ámbito laboral y en mis tiempos libres.

Relacionarse con las personas de manera educada y amigable, lo considero un factor muy importante a la hora de aplicar soft skills. Hacer uso de las mismas me ha llevado a generar contactos y aplicar en puestos de trabajo importantes que me han servido de experiencia para aprender a trabajar en equipo.



EDUCACIÓN

> FORMACIÓN UNIVERSITARIA - UNSTA

Universidad del norte Santo Tomás de Aquino. (2007 - 2010) Técnico en diseño Multimedia. (incompleta, pendiente 1 materia: cristianismo).

> CERTIFICACIONES

- > FULL STACK JAVA / HTML 5 CSS 3 JS JAVA GIT GITHUB BOOTSTRAP SCRUM Dictado por: Codo a Codo Actualmente cursando el 50% (2023)
- > DESARROLLO FRONTEND / HTML 5 CSS 3 JS GIT GITHUB BOOTSTRAP Dictado por: Ticmas Argentina programa 4.0 (2023)
- > PRINCIPIANTE EN PROGRAMACIÓN / HTML 5 CSS 3 JS Dictado por: Oracle - Alura LATAM (2022)
- > SÉ PROGRAMAR / GOBSTONES JS Dictado por: Argentina Programa 4.0. (2022)
- > DESARROLLO PERSONAL / SOFT SKILLS Dictado por: Oracle - Alura LATAM (2022)
- > RESPONSIVE WEB DESIGN / HTML 5 CSS 3 Dictado por: FreeCodeCamp (2021)
- > CREACIÓN DE UN VLOG EN YOUTUBE Dictado por: Domestika - España. A distancia.
- > INTRODUCCIÓN AL DISEÑO E IMPRESIÓN EN 3D Dictado por: Agustín Arroyo - España. A distancia (2021)
- > BRANDING EN TRES TIEMPOS: BRIEF, CONCEPTO Y CREACIÓN VISUAL Dictado por: Estudio Yeyé - México. A distancia (2017)
- > IDENTIDAD CORPORATIVA BI Y TRIDIMENSIONAL Dictado por: Cruz Novillo & Pepe Cruz - España. A distancia (2017)
- > MARKETING & NEGOCIOS Dictado por: Inicia - Argentina. (2012)
- > CURSOS

Open english (2018). / Taller de serigrafía (2012). / Seminario Marketing (2012). / Seminario de tipografía (2008). / Seminario de Fotografía (2008).



EXPERIENCIA LABORAL

> TRABAJO FREELANCE

Multimedia, diseño gráfico, diseño e impresión 3D, diseño web. Modalidad individual y colaborativa. (2008 - a la actualidad)

- > IPACYM INSTITUTO PROVINCIAL DE ACCIÓN COOPERATIVA Y MUTUAL. Consultor encargado de actualizar de forma integral la imagen institucional. (2014 - 2015)
- > MINISTERIO DE SALUD PÚBLICA

Administrador del sitio web. Creación de múltiples piezas gráficas y audiovisuales en el departamento de comunicación. (2010 - 2012)

> GRÁFICA TUCUMÁN VINILOS

Diseño gráfico, serigrafía, manejo de plotters de impresión, corte y CNC. (2010 - 2012)

> MG SOLUCIONES GRÁFICAS

Diseño gráfico de piezas para impresión. (2008 - 2010)